臺灣基隆地方法院刑事判決　　　　　　　 96年度訴字第941號
公　訴　人　臺灣基隆地方法院檢察署檢察官
被　　　告　甲○○
上列被告因毒品危害防制條例案件，經檢察官提起公訴（96年度
毒偵字第1574、2086號），被告於準備程序進行中，就被訴事實
為有罪之陳述，經本院合議庭裁定由受命法官獨任進行簡式審判
程序，與本院96年度訴字第1133號案件合併審理，分別判決，判
決如下：
    主  文
甲○○所犯如附表「所犯罪名」欄所示之罪，均累犯，各處如附
表「宣告刑」欄所示之刑，應執行有期徒刑壹年貳月，扣案之注
射針筒壹支沒收之。
    事  實
一、甲○○有下列前案紀錄（構成累犯），及施用毒品違反毒品
    危害防制條例，執行觀察、勒戒、強制戒治之紀錄：
  (一)前因2 次施用毒品案件，經觀察、勒戒後，均認無繼續施用
    毒品之傾向，由臺灣基隆地方法院檢察署檢察官分別於民國
    88年4 月19日、89年1 月31日，以88年度偵緝字第128 號、
    89年度毒偵字第868 、177 號為不起訴處分確定。
  (二)復因施用第二級毒品安非他命案件，由臺灣士林地方法院裁
    定送強制治，嗣於91年5 月1 日戒治期滿執行完畢，並由同
    法院於89年7 月11日，以89年度易字第369 號判處有期徒刑
    5 月確定。
  (三)再因施用第二級毒品安非他命案件，經臺灣基隆地方法院檢
    察署檢察官聲請簡易判決處刑，經本院認不宜以簡易判決處
    刑，於90年5 月11日，以89年度易字第748 號判處有期徒刑
    7 月確定。
  (四)又因分別施用第一級毒品海洛因、第二級毒品安非他命案件
    ，經臺灣基隆地方法院檢察署檢察官提起公訴，復由本院法
    院於92年8 月28日，以92年度訴字第381 號判處應執行有期
    徒刑10月確定，嗣於93年11月8 日縮刑期滿執行完畢（構成
    累犯）。
二、詎其仍不思戒絕毒癮，又各基於施用第一、二級毒品海洛因
    犯意，先後於下列時間、地點非法施用毒品：
  (一)於96年7 月7 日上午9 時許，在臺北縣金山鄉○○路195 號
    2 樓住處，將第一級毒品海洛因置入注射針筒內，摻水混合
    注射皮膚靜脈血管處之方式，非法施用第一級毒品1次。
  (二)於96年7 月25日凌晨9 時許，上述施用海洛因後，在位於上
    址住處，將第二級毒品甲基安非他命放入玻璃球吸食器（未
    扣案），再以打火機點燃燒烤吸食器底部產生煙霧吸食之方
    式，非法施用第二級毒品甲基安非他命1 次。
  (三)於96年7 月24日晚上9 時許，在其位於上址住處，將第一級
    毒品海洛因置入注射針筒內，摻水混合注射皮膚靜脈血管處
    之方式，非法施用第一級毒品1次。
  (四)於96年7 月24日晚上9 時許，於上述施用海洛因後，在其位
    於上址住處，將第二級毒品甲基安非他命放入玻璃球吸食器
    （未扣案），再以打火機點燃燒烤吸食器底部產生煙霧吸食
    之方式，非法施用第二級毒品安非他命1 次。
三、為警先後於下列時間查獲：
  (一)96年7月7日下午1時許，駕駛DW-3896 號自小客車搭載共犯
    許正宏，在臺北縣萬里鄉○○路165 號旁因形跡可疑，為警
    盤檢，當場扣得其所有供施用一級毒品所用之注射針筒1 支
    ，許正宏持有之海洛因1 包（淨重0.83公克）、注射針筒1
    支（證物均扣於許正宏施用毒品案內，扣案物品另案處理）
    ，為警採尿送驗結果呈有嗎啡、甲基安非他命之陽性反應。
  (二)於96年7 月25日凌晨0 時30分許，因其另涉竊盜案件，為警
    在臺北縣金山鄉○○路65號前為警執行現行犯逮捕，並採集
    其尿液送驗結果呈有嗎啡、甲基安非他命之陽性反應，始悉
    上情。
四、案經臺北縣政府警察局金山分局報告臺灣基隆地方法院檢察
    署檢察官偵查起訴。
    理  由
一、本件被告所犯者非為死刑、無期徒刑、最輕本刑為3 年以上
    有期徒刑之罪或高等法院管轄第一審案件，其於準備程序進
    行中，先就被訴事實為有罪之陳述，經告知其簡式審判程序
    之旨，並聽取公訴人及被告之意見後，本院依刑事訴訟法第
    273 條之1 第1 項之規定，裁定由受命法官獨任進行簡式審
    判程序，且依同法第273 條之2 規定，簡式審判程序之證據
    調查，不受第159 條第1 項、第161 條之2 、第161 條之3
    、第163 條之1 及第164 條至第170 條規定之限制，合先敘
    明。
二、上開事實，業據被告於檢察偵查時及本院準備程序及審理時
    坦承在卷，而被告於96年7 月7 日、96年7 月25日，為警所
    採集之尿液經送驗結果，均呈甲基安非他命、安非他命、嗎
    啡、可待因之陽性反應，此有96年8 月9 日台灣尖端先進生
    技醫藥股份有限公司濫用藥物檢驗報告2 紙附卷可稽，復有
    如事實欄所示之物品扣案足資佐證。又其前因施用毒品案件
    ，於91年5 月1 日強制戒治執行完畢釋放出所，亦有臺灣高
    等法院被告前案紀錄表附卷足佐。綜上所陳，被告於前次強
    制戒治於91年5 月1 日執行完畢，5 年內業已再犯上述事實
    欄一、(四)所示之施用毒品違反毒品危害防制條例案件，經法
    院判處罪刑確定，其又再犯本案許，施用第一、二級毒品海
    洛因、甲基安非他命，罪證明確，犯行洵堪認定，自應依法
    論科。
二、論罪科刑部分：
  (一)查海洛因、安非他命分係毒品危害防制條例第2 條第2 項第
    1 款、第2 款所定之第一級、第二級毒品，核被告所為係犯
    毒品危害防制條例第10條第1 項、第2 項之施用第一級、第
    二級毒品罪。被告持有第一級毒品海洛因及第二級毒品安非
    他命之低度行為，應為施用第一級、第二級毒品之高度行為
    所吸收，不另論罪。被告所犯上開4 罪，犯意各別，行為不
    同，應予分論併罰。
  (二)被告前曾受如事實欄所示之有期徒刑執行完畢，有臺灣高等
    法院被告前案紀錄表在卷可按，其於受一、(四)所示有期徒刑
    執行完畢後之5 年內，故意再犯本件有期徒刑以上之罪，為
    累犯，其所犯上開4 罪，均應依刑法第47條第1 項加重其刑
    。
  (三)爰審酌被告犯罪之動機、曾有施用毒品之前科仍不知戒除，
    惟犯罪後坦承犯行，且所犯之施用毒品犯行乃戕害自己身心
    健康，並未危及他人等一切情狀，分別量處如主文所示之刑
    ，併定其應執行之刑。
三、沒收部分：
  (二)扣案注射針筒1 支，經核非專供施用毒品之器具，惟係被告
    所有且係供其施用第1 級毒品海洛因所用之物，業據被告供
    明在卷，爰依刑法第38條第1 項第2 款規定宣告沒收。
據上論斷，應依刑事訴訟法第273 條之1 第1 項、第299 條第1
項前段，毒品危害防制條例第10條第1 項、第2 項，刑法第11條
前段、第47條第1 項、第51條第5 款、第38條第1 項第2 款，判
決如主文。
本案經檢察官乙○○到庭執行職務。
中　　華　　民　　國　　96　　年　　12　　月　　31　　日
                  刑事第三庭法  官  黃永定
以上正本證明與原本無異。
如不服本判決應於收受本判決後10日內向本院提出上訴書狀，其
未敘述上訴理由者，並得於提起上訴後10日內向本院補提理由書
狀（均須按他造當事人之人數附繕本）「切勿逕送上級法院」。
中　　華　　民　　國　　96　　年　　12　　月　　31　　日
                            書記官  劉珍珍
附錄論罪法條：
毒品危害防制條例第10條
I施用第一級毒品者，處 6 月以上 5 年以下有期徒刑。
II施用第二級毒品者，處 3 年以下有期徒刑。
附表：
┌───┬──────────┬───────┬───────────┐
│編號　│　　犯罪行為　　　　│所犯罪名　　　│　　宣告刑　          │
├───┼──────────┼───────┼───────────┤
│一　　│96年7 月7 日上午9時 │施用第一級毒品│累犯，處有期徒刑柒月，│
│      │許，施用第一級毒品海│罪            │扣案注射針筒壹支沒收之│
│      │洛因                │              │                      │
├───┼──────────┼───────┼───────────┤
│二　　│96年7 月7 日上午9時 │施用第二級毒品│累犯，處有期徒刑月  │
│　　　│許，施用第二級毒品安│罪            │                      │
│　　　│非他命　            │              │                      │
│      │                    │              │                      │
├───┼──────────┼───────┼───────────┤
│三　　│96年7月24日晚上9時許│施用第一級毒品│累犯，處有期徒刑柒月，│
│　　　│，施用第一級毒品海洛│罪            │                      │
│      │  因                │              │                      │
├───┼──────────┼───────┼───────────┤
│ 四   │96年7 月24日晚上9 時│施用第二級毒  │累犯，處有期徒刑月  │
│ 　   │許，施用第二級毒品安│品罪          │                      │
│ 　   │非他命              │              │                      │
└───┴──────────┴───────┴───────────┘
